臺灣高等法院刑事判決　　　　　　　　93年度上訴字第2089號
上　訴　人　臺灣臺北地方法院檢察署檢察官
上　訴　人　乙○○
即　被　告
被　　　告　甲○○
前列二人共同
選任辯護人　沙　洪律師
上列上訴人因毒品危害防制條例案件，不服臺灣臺北地方法院93
年度訴字第69號，中華民國93年6月23日第一審判決（起訴案號
：臺灣臺北地方法院檢察署92年度偵字第10467號、第10468號）
，提起上訴，本院判決如下：
    主  文
上訴駁回。
    事實及理由
一、本案經本院審理結果，認第一審以上訴人即被告李佩琦及被
    告甲○○共同犯毒品危害防制條例第十一條第二項持有第二
    級毒品罪，判處被告甲○○有期徒刑六月，被告李佩琦有期
    徒刑五月，並諭知易科罰金折算之標準均為三百元折算一日
    ，扣案之大麻煙磚二塊沒收銷毀，被告二人被訴共同販賣第
    三級毒品部分無罪，並敘明被告二人被訴共同販賣第二毒品
    部分不另為無罪之諭知，經核認事用法及量刑均無不當，應
    予維持，並引用第一審判決書記載之事實、證據及理由（如
    附件）。
二、被告李佩琦上訴意旨否認有共同持有第二級毒品大麻之犯行
    ，辯稱丙○○及「陳正旭」（綽號「大正」或「正哥」）在
    伊住處寄放大麻時，其並不知情等語。然查前開扣案之大麻
    煙磚確係在被告李佩琦及被告甲○○居住之台北市○○街一
    二二號二樓之十房間內查獲，業為被告二人供承不諱，並有
    搜索筆錄、扣押筆錄可稽。又案外人丙○○致電被告甲○○
    告知其與「陳正旭」將毒品寄藏於被告二人住處時，被告李
    佩琦亦在場聽聞，且被告二人對此部分均知情乙節，業據被
    告李佩琦、甲○○二人於原審法院中當庭自白不諱，被告李
    佩琦並陳稱：其在偵查及原審法院羈押訊問時，所指寄放毒
    品之「鄭哥」即係「陳正旭」，其都叫他鄭哥，但不知是「
    鄭」或「正」等語綦詳（原審卷第四十四頁），核與證人韋
    耀君證稱：其稱呼「陳正旭」為大正，有聽過陳之乾弟、乾
    妹稱陳正旭為正哥等語（原審卷第八十三頁），尚屬相符，
    則被告李佩琦對於丙○○、「陳正旭」在其住處寄藏毒品乙
    事，確屬知情並與被告甲○○有共同受寄而持有之犯意聯絡
    ，已屬灼然。至於共同被告於本院審理時改口證稱：被告李
    佩琦不知情云云，既與前揭事證不符，無非事後迴護被告李
    佩琦之詞，自不足資為有利於被告李佩琦之論據。本案被告
    李佩琦之上訴為無理由，應予駁回。
三、檢察官上訴意旨略以：　(一)被告甲○○與丙○○、「小胖」
    等三人數次在臺北市○○區○○街一二二號七樓之四內談論
    「派對包場」事宜，且扣案「行銷計畫書」上所記載之「助
    興物品」係指Ｋ他命之毒品等情，業具證人翁志良、劉宏裕
    於警詢中證述屬實，又被告乙○○亦於警詢中陳稱伊綽號為
    「莎莎」，並確實買入大麻、Ｋ他命及製作營業日報表等語
    ，衡諸扣案之分裝袋、磅秤及毒品數量，顯非單純供人施用
    或僅供他人寄放，被告甲○○、乙○○辯稱係朋友寄放等語
    ，顯不足採，足認被告二人應係販入第二級毒品大麻、第三
    級毒品Ｋ他命無疑。(二)被告甲○○於警詢中供稱為警在臺北
    市○○區○○街一二二號二樓之十所扣得之毒品係證人劉宏
    裕拾獲，復於審理中翻異其詞，改稱係伊朋友「陳正旭」所
    寄放，然並未能確實陳報陳正旭之年籍以供傳喚，又稱陳正
    旭已經死亡，並提出偵查中從未提及之證人韋耀君到庭為與
    其一致之陳述，足認證人韋耀君係被告甲○○臨訟勾串到庭
    附和，是證人韋耀君之陳述顯不足採。(三)被告乙○○之尿液
    檢體經送檢驗結果，均呈安非他命類藥物、鴉片類藥物、大
    麻及ＭＤＭＡ之陰性反應，有臺北市立療養院、明生生物科
    技股份有限公司濫用藥物陰性檢體檢驗報告書各一紙在卷可
    按，顯見被告乙○○於警詢中陳述曾經施用大麻等語，與事
    實並不相符，益證其目的係掩飾伊與被告甲○○意圖營利而
    販入毒品欲行出售之事實，至為顯明。(四)證人劉宏裕、翁志
    良於警詢中之陳述，係緊接案發之後，並無足夠之時間思考
    其相關利害關係，為有外力介入干擾之情形，就渠等陳述當
    時外部客觀情況而言，其陳述具有可信性，且為證明被告二
    人犯罪事實所必要，依刑事訴訟法第一百五十九條之二之規
    定，有證據能力，故其二人於警詢中陳述被告甲○○與丙○○、「小胖」等三人數次在臺北市○○區○○街一二二號七
    樓之四內談論「派對包場」事宜，且扣案「行銷計畫書」上
    所記載之「助興物品」係指Ｋ他命之毒品等語，得為證據。
    (五)綜上所述，被告二人意圖營利而販入第二級毒品大麻及第
    三級毒品Ｋ他命欲行販售之犯行事證明確，應依法論科，原
    審所為前開諭知之判決，難認妥適等語。
四、惟查：(一)原審法院經綜合卷內證據資料，認定在被告甲○○
    、李佩琦二人住處查獲之毒品等物品，係由丙○○及「陳正
    旭」所寄放，而在台北市○○街一二二號七樓之四丙○○租
    屋處查扣之物品，又無法證明與被告二人有何關聯，且被告
    李佩琦在警訊中所為之自白，經調查結果均顯然與事實不符
    而無證據能力，而認本案尚屬不能證明被告二人有共同販賣
    第二級及第三級毒品之犯行，經核並無與卷內證據資料不相
    適合，或違反經驗法則及論理法則之情事。(二)被告李佩琦承
    認由其以「莎莎」名義記載之營業日報表（偵字第一０四六
    七號卷第七十八頁至第八十三頁），僅有包廂、門票、預售
    票、可樂、啤酒等飲料收入，及員工薪資、房租等支出等記
    載，並無「藥品」或「助興物品」等收入之記載。其餘查扣
    之「派對包場行銷管理企畫」及「營運計畫書」（同上偵查
    卷七十四頁、第七十五頁）雖有「相關助興物品由公司專人
    銷售」等記載，然而「相關助興物品」語意固然曖昧，但究
    竟是否確指毒品危害防制條例所指之第二級、第三級毒品，
    仍不能全然無疑。再者該「派對包場行銷管理企畫」及「營
    運計畫書」均係在丙○○租住之前述七樓之四號房屋辦公桌
    內查獲（見同上偵查卷第十一頁扣押物品目錄表），亦無任
    何證據足以證明係被告二人所持有或由被告二人書寫，自不
    足資為被告二人有販賣第二、三級毒品之犯罪證據。(三)證人
    韋耀君於原審中經依法具結，並經被告等之辯護人及檢察官
    行交互詰問，其所為之證言內容並無與事實明顯不符或有瑕
    疵情事，原審採信其證言並無違反證據法則。被告甲○○在
    警訊及事後關於扣案毒品來源之供述雖不一致，然與被告等
    有無販賣毒品犯行之證明無關，不能憑此作為不利於被告等
    之論據。另檢察官於偵查中雖曾傳喚證人丙○○，但均未據
    其到庭，檢察官未能查緝丙○○到案釐清事實，偵查未臻完
    備，事後徒以被告甲○○改稱毒品為陳正旭寄放與前供不合
    、亦未能指明陳正旭之年籍、及偵查中未提及證人韋耀君等
    情指摘原判決不當，自嫌無據。(五)被告李佩琦之尿液檢驗結
    果，適足以證明其在警訊中之自白與事實不符，然更不能憑
    此而以擬制推測之方法做為被告甲○○有販賣毒品犯行之論
    據。(六)證人劉宏裕於警訊中供稱：派對包場所指如何，及助
    興物品是否指Ｋ他命，其真的不懂，亦不知道等語（同上偵
    查卷第三十二頁），並無不利於被告等之供述；而證人翁志
    良供稱：助興物品聽江哥他們說應該是指Ｋ他命那一類的東
    西等語（同上偵查卷第三十九頁反面），語意亦非明確，且
    僅屬傳聞而已，另證人翁志良於原審復證稱警訊中該部分之
    供述係其自己猜想等語（原審卷第七十七頁反面），故證人
    翁志良、劉宏裕在警訊中之供述自仍不足資為不利於被告等
    之犯罪證據。(六)綜上所述，檢察官之上訴亦無理由，應予駁
    回。
據上論結，應依刑事訴訟法第三百七十三條、第三百六十八條，
判決如主文。
本案經檢察官羅榮乾到庭執行職務。
中　　華　　民　　國　　94　　年　　2 　　月　　5 　　日
　　　　　　　　　刑事第二十二庭審判長法　官  黃瑞華
　　　　　　　　　　　　　　　　　　  法　官  陳憲裕
　　　　　　　　　　　　　　　　　　  法　官  宋  祺
以上正本證明與原本無異。
檢察官如不服本判決，應於收受送達後十日內向本院提出上訴書
狀，其未敘述上訴之理由者並得於提起上訴後十日內向本院補提
理由書（均須按他造當事人之人數附繕本）。
被告不得上訴。
                                      書記官  蔡慧娟
中　　華　　民　　國　　94　　年　　2　　月　　14 　　日
